Images du répertoire du notaire Claude Pierre Fourestier pour l'étude XXXIII
Archives nationales de France
Images du répertoire du notaire Claude Pierre Fourestier pour l'étude XXXIII
4 juillet 1748 - 22 janvier 1756
MC/RE/XXXIII/9
Etude XXXIII; Fourestier, Claude Pierre (1714-17..)
Un registre
Archives nationales de France
Minutes et répertoires: la loi 2008-696 du 15 juillet 2008 relative aux archives a fixé à 75 ans à compter de la date de l'acte, ou à 25 ans à compter de la date du décès de l'intéressé si ce délai est plus bref, le délai de communication des minutes et répertoires des notaires; ce délai est porté à 100 ans à compter de la date de l'acte si le document se rapporte à un mineur (code du Patrimoine, articles L213-2, 4e d et 5e).
Autres documents de l'étude (dossiers de clients, comptabilité...): s'agissant d'archives privées, ces documents sont communicables selon les modalités fixées par le déposant ou le donateur.
Certains documents ne sont pas accessibles sous leur forme originale en raison de leur mauvais état de conservation.
Registre entré aux Archives nationales en 1947.
151 feuillets de papier manuscrits, hauteur 32,5 x largeur 22 cm, paginés en toutes lettres par le notaire. Le registre est en assez bon état.
Registre folioté en 2004 (foliotation non visible à l'écran)
Images des répertoires de l’étude XXXIII
Archives de l'étude XXXIII
répertoire d'officier public ministériel
- Répertoire chronologique pour la période du 4 juillet 1748 au 22 janvier 1756, 4 juillet 1748 - 22 janvier 1756; MC/RE/XXXIII/9
  Le répertoire contient les informations suivantes: 1. nature de l'acte; 2. nom, prénom, des parties; 3. date du jour.
  répertoire
  - Liste chronologique des actes pour la période du 4 juillet au 31 décembre 1748, 4 juillet - 31 décembre 1748; 1 r°-6 r°; 6 feuillets
  - Liste chronologique des actes pour la période du 4 janvier au 31 décembre 1749, 4 janvier - 31 décembre 1749; 6 r°-17 v°; 12 feuillets
  - Liste chronologique des actes pour la période du 3 janvier au 31 décembre 1750, 3 janvier - 31 décembre 1750; 18 r°-37 r°; 20 feuillets
  - Liste chronologique des actes pour la période du 1er janvier au 31 décembre 1751, 1er janvier - 31 décembre 1751; 37 v°-59 v°; 23 feuillets
  - Liste chronologique des actes pour la période du 4 janvier au 31 décembre 1752, 4 janvier - 31 décembre 1752; 60 r°-81 v°; 22 feuillets
  - Liste chronologique des actes pour la période du 4 janvier au 31 décembre 1753, 4 janvier - 31 décembre 1753; 82 r°-104 v°; 23 feuillets
  - Liste chronologique des actes pour la période du 2 janvier au 31 décembre 1754, 2 janvier - 31 décembre 1754; 104 v°-129 r°; 26 feuillets
  - Liste chronologique des actes pour la période du 7 janvier au 31 décembre 1755, 7 janvier - 31 décembre 1755; 129 v°-150 r°; 22 feuillets
  - Liste chronologique des actes pour la période du 2 au 22 janvier 1756, 2 janvier - 22 janvier 1756; 150 r°-151 r°; 2 feuillets